* ==========================================================
*  SN74LS21 双4输入正与门 - LTspice 专属优化版
*  兼容版本：LTspice 26.0.1 for Windows
*  引脚定义 (DIP-14):
*  1:1A, 2:1B, 3:NC, 4:1C, 5:1D, 6:1Y, 7:GND
*  8:2Y, 9:2A,10:2B,11:NC,12:2C,13:2D,14:VCC
* ==========================================================
.SUBCKT SN74LS21 1 2 3 4 5 6 7 8 9 10 11 12 13 14

* --- 1. 电源与空脚处理 ---
R_NC3 3 0 1000Meg
R_NC11 11 0 1000Meg

* --- 2. 第一路与门 (Pins 1,2,4,5 -> 6) ---
* 逻辑核心 (LTspice 使用单符号 & 表示逻辑与)
B_G1_LOGIC 101 7 V = IF( (V(1) > 2) & (V(2) > 2) & (V(4) > 2) & (V(5) > 2), 3.4, 0.25 )

* 简单 RC 延迟 (LTspice 兼容)
R_D1 101 102 1k
C_D1 102 7 10n

* 输出缓冲
B_G1_OUT 6 7 V = IF( V(102) > 1.8, 3.4, 0.25 )
R_Out1 6 103 50
D_Clamp1H 14 6 D_Clamp
D_Clamp1L 6 7 D_Clamp

* --- 3. 第二路与门 (Pins 9,10,12,13 -> 8) ---
* 逻辑核心
B_G2_LOGIC 201 7 V = IF( (V(9) > 2) & (V(10) > 2) & (V(12) > 2) & (V(13) > 2), 3.4, 0.25 )

* 简单 RC 延迟
R_D2 201 202 1k
C_D2 202 7 10n

* 输出缓冲
B_G2_OUT 8 7 V = IF( V(202) > 1.8, 3.4, 0.25 )
R_Out2 8 203 50
D_Clamp2H 14 8 D_Clamp
D_Clamp2L 8 7 D_Clamp

* --- 4. 基础器件模型 ---
.MODEL D_Clamp D (Is=1e-14 Rs=10)

.ENDS SN74LS21